Inventaris van het archief van de Veterinaire Dienst van het Ministerie van Landbouw, Natuurbeheer en Visserij, 1971-1995
Nationaal Archief, Den Haag
- TAAK, 3
  - Gezondheid van mens en dier, 3.2
    - Maatregelen tegen besmettelijke ziekten, 3.2.6
      - In-, uit- en doorvoer van dieren en dierlijke producten, 3.2.6.2
        - Uitvoer van dieren, 3.2.6.2.2
          - Stukken betreffende het houden van toezicht op naleving van de veterinaire regelgeving met betrekking tot de uitvoer van dieren en dierenproducten., 1970-1979; 646-687; 13 pakken en 29 omslagen
            - Marokko, 1971 - 1975, 674
            - Oostenrijk, 1971 - 1974, 675
            - Peru, 1971 - 1974, 676
            - Polen, 1971 - 1979, 677
            - Portugal, 1971 - 1975, 678
            - Roemenië, 1972 - 1978, 679; pak
            - Rusland, 1971 - 1975, 680
            - Spanje, 1971 - 1975, 681
            - Tsjechoslowakije, 1971 - 1975, 682
            - Turkije, 1972 - 1975, 683
            - Uruguay, 1971 - 1973, 684
            - Venezuela, 1971 - 1974, 685
            - Zuid-Afrika, 1971 - 1976, 686
            - Zwitserland, 1971 - 1979, 687
          - Stukken betreffende het houden van toezicht op de naleving van de veterinaire regelgeving met betrekking tot de uitvoer van dieren., 1971-1980; 688-694; 1 omslag en 6 pakken
            - Pluimvee en -producten, 1971 - 1975, 688
            - Paarden. 1971-1979, 689-690
              - 1971-1976, 689
              - 1977-1979, 690
            - Vogels. 1971-1980, 691-692
              - 1971-1976, 691
              - 1977-1980, 692
            - Diverse dieren, 1972 - 1975, 693; omslag
            - Honden en katten, 1974 - 1977, 694
          - Stukken betreffende de wijzigingen en/of aanvullingen van exportbundels van dieren en dierproducten., 1978-1986; 695-700; 2 pakken en 4 omslagen
            - Eenhoevigen, schapen en geiten, 1978 - 1979, 695; pak
            - Producten van dierlijke oorsprong, 1985, 696
            - Pluimvee, 1985 - 1986, 697
            - Runderen, 1985 - 1986, 698; pak
            - Schapen en geiten, 1985 - 1986, 699
            - Varkens, 1985 - 1986, 700
          - Stukken betreffende de beantwoording van kamervragen inzake de uitvoer van slachtdieren naar Frankrijk., 1985-1989; 701; omslag
          - Stukken betreffende de totstandkoming van een exportprocedure voor runderen., 1985-1989; 702; pak
      - In-, uit- en doorvoer van vlees en vleeswaren, 3.2.6.3
        - Stukken betreffende het houden van toezicht op de naleving van de veterinaire regelgeving met betrekking tot de in-, uit- en doorvoer van vlees en vleeswaren., 1971-1979; 703; pak
        - Stukken betreffende het houden van toezicht op de naleving van de veterinaire regelgeving met betrekking tot de in- en uitvoer van geslacht pluimvee., 1971-1979; 704-706; 3 pakken
          - 1971-1976, 704
          - 1977-1979, 705
          - Toezicht op voorraad en gebruik van verpakking en verzegeling van geslacht pluimvee, 1972 - 1979, 706
        - Invoer van vlees en vleeswaren, 3.2.6.3.1
          - Stukken betreffende het verlenen van ontheffing van het verbod op de invoer van geslacht wild en gevogelte., 1974-1979; 707; pak
          - Stukken betreffende de wijzigingen van de Beschikking Invoer Vlees en Vleesproducten., 1975-1978; 708; omslag
        - Uitvoer van vlees en vleeswaren, 3.2.6.3.2
          - Stukken betreffende het houden van toezicht op naleving van de veterinaire regelgeving met betrekking tot de uitvoer van geslacht gevolgelte., 1971-1978; 709-718; 2 pakken en 8 omslagen
            - Algemeen, 1972 - 1975, 709
            - België, 1971 - 1974, 710
            - Frankrijk, 1971 - 1973, 711
            - Groot-Brittannië, 1971 - 1973, 712
            - Hong Kong, 1971 - 1974, 713
            - Israël, 1971 - 1972, 714
            - Japan, 1971 - 1975, 715
            - Maleisië, 1975, 716
            - West-Duitsland, 1971 - 1976, 717; pak
            - Zwitserland, 1971 - 1978, 718; pak
          - Stukken betreffende het houden van toezicht op naleving van de veterinaire regelgeving met betrekking tot de uitvoer van vlees en vleeswaren., 1971-1979; 719-734; 3 omslagen en 13 pakken
            - Algemeen, 1971 - 1975, 719
            - België, 1971 - 1976, 720
            - Groot-Brittannië., 721-722
              - 1971-1974, 721
              - 1975-1976, 722
            - Italië., 723-724
              - 1971-1974, 723
              - 1975-1976, 724
            - Luxemburg, 1971 - 1975, 725; omslag
            - Polen, 1971, 726; omslag
            - Verenigde Staten van Amerika., 727-730
              - Algemeen, 1971, 727
              - Algemeen, 1972, 728
              - Herziening Amerikaanse wetgeving met betrekking tot de invoer van vlees, 1971 - 1975, 729
              - Onderzoek naar het voorkomen van residuen van landbouwbestrijdingsmiddelen in vleeswaren, 1972 - 1975, 730
            - West-Duitsland., 731-734
              - Algemeen, 1971 - 1974, 731
              - Algemeen, 1975 - 1976, 732
              - Algemeen, 1979, 733
              - Frauduleuze export van vlees, 1971 - 1974, 734; omslag
          - Vergaderstukken van het Overlegorgaan Export Vlees- en vleesproducten., 1971-1979; 735-736; 2 pakken
            - Algemeen, 1971 - 1979, 735
            - Vergaderstukken, 1974 - 1977, 736
          - Stukken betreffende de wijzigingen en/of aanvullingen van de Bundel uitvoer vlees en vleesproducten., 1971-1989; 737-786; 19 omslagen en 31 pakken
            - 1 - 3, 1971, 737
            - 1 - 46, 1972, 738
            - 1 - 21, 1973, 739
            - 22 - 51, 1973, 740
            - 1 - 25, 1974, 741
            - 26 - 52, 1974, 742
            - 1 - 15, 1975, 743
            - 16 - 60, 1975, 744
            - 1 - 16, 1976, 745
            - 17 - 40, 1976, 746
            - 41 - 64, 1976, 747
            - 1 - 15, 1977, 748
            - 16 - 29, 1977, 749
            - 30 - 39, 1977, 750
            - 40 - 49, 1977, 751; omslag
            - 1 - 10, 1978, 752
            - 11 - 20, 1978, 753; omslag
            - 21 - 30, 1978, 754
            - 31 - 39, 1978, 755
            - 1 - 20, 1979, 756
            - 21 - 30, 1979, 757
            - 31 - 40, 1979, 758
            - 1 - 5, 1980, 759; omslag
            - 6 - 14, 1980, 760; omslag
            - 15 - 26, 1980, 761
            - 27 - 35, 1980, 762; omslag
            - 1 - 15, 1981, 763
            - 16 - 28, 1981, 764
            - 29 - 41, 1981, 765
            - 42 - 50, 1981, 766; omslag
            - 1 - 10, 1982, 767
            - 11 - 21, 1982, 768
            - 22 - 33, 1982, 769
            - 1 - 13, 1983, 770
            - 15 - 24, 1983, 771; omslag
              nrs. 14 en 23 ontbreken.
            - 1 - 10, 1984, 772
            - 11 - 16, 1984, 773; omslag
            - 17 - 23, 1984, 774; omslag
            - 1 - 5, 1985, 775; omslag
            - 6 - 10, 1985, 776; omslag
            - 11 - 15, 1985, 777; omslag
            - 16 - 20, 1985, 778; omslag
            - 21 - 22, 1985, 779; omslag
            - 1 - 5, 1986, 780; omslag
            - 6 - 10, 1986, 781; omslag
            - 11 - 20, 1986, 782; omslag
            - 1 - 8, 1987, 783; omslag
            - 9 - 14, 1987, 784; omslag
            - 1 - 18, 1988, 785
            - 1 - 26, 1989, 786
          - Stukken betreffende de ontwikkeling van regelgeving met betrekking tot de uitvoer van vlees en vleeswaren., 1976-1979; 787; pak
          - Stukken betreffende het voeren van overleg met vertegenwoordigers van het Italiaans Ministerie van Volksgezondheid en het nemen van maatregelen met betrekking tot de hygiëne in Nederlandse slachthuizen naar aanleiding van problemen bij de uitvoer van vlees naar Italië., 1980-1994; 788-791; 4 pakken
            - 1980, 788
            - 1983-1984, 789
            - 1985-1986, 790
            - 1994, 791
          - Stukken betreffende het verlenen van ontheffingen in bijzondere gevallen op het verbod tot uitvoer van vee en vleesproducten., 1981-1988; 792; pak
        - Doorvoer van vlees en vleeswaren, 3.2.6.3.3
          - Stukken betreffende de toezicht op naleving van de veterinaire regelgeving met betrekking tot de doorvoer van vlees en vleeswaren door Nederland., 1971-1978; 793; omslag
          - Circulaire gericht aan de inspecteurs-districtshoofd van de Veterinaire Dienst betreffende de in- en doorvoer van levende en dode konijnen, met geleidebrief., 1974; 794; omslag
          - Stukken betreffende de totstandkoming van een instructie voor de doorvoer van transitovlees., 1987-1988; 795; omslag
      - In-, uit- en doorvoer van overige dierlijke producten, 3.2.6.4
        - Stukken betreffende de toezicht op naleving van de veterinaire regelgeving met betrekking tot de invoer van dierlijke producten., 1970-1976; 796; pak
        - Stukken betreffende de toezicht op naleving van de veterinaire regelgeving met betrekking tot de invoer van hooi, stro en mest van vee., 1971-1975; 797; omslag
        - Stukken betreffende de toezicht op naleving van de veterinaire regelgeving met betrekking tot de uitvoer van dierlijke producten., 1971-1980; 798-806; 2 omslagen en 7 pakken
          - Mest, 1971, 798; omslag
          - Kunstkalvermelk, 1971 - 1975, 799
          - Regelingen, 1976 - 1979, 800; omslag
          - Eieren en eiproducten., 801-802
            - 1971-1975, 801
            - 1976-1979, 802
          - Overige producten., 803-806
            - 1971-1974, 803
            - 1975-1976, 804
            - 1977-1978, 805
            - 1979-1980, 806
        - Stukken betreffende de toezicht op naleving van de veterinaire regelgeving met betrekking tot de doorvoer van meel en huiden., 1976-1978; 807; omslag
      - Vervoer van dieren, 3.2.6.5
        - Stukken betreffende de toezicht op naleving van de veterinaire regelgeving met betrekking tot het vervoer van dieren en dierlijke producten., 1971-1979; 808-814; 3 omslagen en 4 pakken
          - Vervoer pluimvee en pluimveeproducten, 1971 - 1974, 808; omslag
          - Vervoer vlees en vleeswaren, 1971 - 1974, 809; omslag
          - Het voeren van overleg over het vervoer van dieren in Nederland, 1971 - 1975, 810; omslag
          - Vervoer van door het Rijk overgenomen besmette dieren, 1971 - 1979, 811
          - Vervoer van dieren naar het buitenland., 812-814
            - Algemeen, 1971 - 1976, 812
            - Algemeen, 1977 - 1979, 813
            - Enquête inzake internationaal dierentransport per auto vanuit Nederland, 1976, 814
        - Stukken betreffende de veterinaire toezicht op luchthavens bij de in-, uit- en doorvoer van vee, vlees en dierproducten., 1975; 815; omslag
        - Vergaderstukken van werkgroepen inzake het luchtvervoer., 1976-1979; 816-820; 1 pak en 4 omslagen
          - Luchtvervoer van dieren, 1976 - 1979, 816; pak
          - Luchtvervoer van paarden, 1978, 817
          - Luchtvervoer van pluimvee, 1978, 818
          - Luchtvervoer van runderen, 1978, 819
          - Luchtvervoer van varkens, 1978 - 1979, 820
        - Vergaderstukken van de Werkgroep Reiniging en Ontsmetting Veewagens., 1982-1983; 821; omslag
        - Stukken betreffende het opstellen van regels voor het vervoer van diverse diersoorten., 1989-1994; 822; omslag
      - Afmaken en onschadelijk maken van dieren, 3.2.6.6
        - Stukken betreffende het houden van toezicht op naleving van de veterinaire regelgeving met betrekking tot de destructie van dieren en dierlijke producten., 1971-1979; 823; pak
        - Stukken betreffende wijziging van de Destructiewet en Vleeskeuringswet in verband met E.G.-richtlijn 90/667/EEG., 1990-1994; 824; omslag
      - Quarantaine, 3.2.6.7
        - Stukken betreffende de toezicht op naleving van de veterinaire regelgeving met betrekking tot quarantaine- en slachtplaatsen., 1972-1979; 825-826; 2 pakken
          - Algemeen, 1972 - 1979, 825
          - Quarantaineruimten voor ingevoerde pagegaaien en papegaaiachtigen, 1977 - 1979, 826
      - Inenten, 3.2.6.8
        - Stukken betreffende de toezicht op entingen tegen dierenziekten., 1971-1978; 827-833; 2 omslagen en 5 pakken
          - Algemeen, 1976 - 1978, 827
          - Ganzenpest, 1971 - 1973, 828; omslag
          - Hondsdolheid, 1976, 829; omslag
          - Mond- en klauwzeer, 1971 - 1976, 830
          - Pseudo-vogelpest, 1971 - 1975, 831
          - Varkenspest, 1971 - 1975, 832
          - Ziekte van Marek, 1971 - 1975, 833
        - Stukken betreffende het opstellen van regelingen en programma's voor het enten van vee tegen mond- en klauwzeer., 1980-1988; 834; pak
      - Reiniging en ontsmetting van gebouwen, terreinen en vervoermiddelen, 3.2.6.9
        - Stukken betreffende de toezicht op naleving van de veterinaire regelgeving met betrekking tot de ontsmetting van veewagens., 1971-1979; 835; pak
        - Stukken betreffende de beantwoording van kamervragen over verbetering van reiniging en ontsmetting van veewagens., 1985-1987; 836; omslag
        - Stukken betreffende het opstellen van regels voor de reiniging en ontsmetting van transportmiddelen voor vee en pluimvee., 1990-1994; 837; omslag
  - Openbare veiligheid, 3.3
    - Bescherming en hulpverlening bij rampen, ongevallen en geweld, 3.3.1
      - Stukken betreffende het beantwoorden van een brief van de staatssecretaris van Volksgezondheid en Milieuhygiëne betreffende de taak van dierenartsen bij een eventuele oorlog., 1973-1974; 838; omslag
  - Onderwijs, educatie, cultuur en sport, 3.4
    - Landbouwonderwijs, diergeneeskunde, 3.4.1
      - Vergaderstukken van de Commissie Coördinatie Bouwplannen van de Faculteit Diergeneeskunde te Utrecht., 1973-1974; 839; pak
        Met 3 tekeningen.
      - Stukken betreffende het voeren van overleg met de Faculteit der Diergeneeskunde van de Rijksuniversiteit te Utrecht betreffende veterinaire aangelegenheden., 1973-1979; 840; pak
      - Vergaderstukken van de Stuurgroep Paraveterinaire Opleidingen., 1974-1978; 841; omslag
      - Instelling en werkwijze van de Adviescommissie Paraveterinaire Beroepen., 1977-1979; 842; pak
      - Stukken betreffende het geven van advies over de vestiging van een dierenkliniek van de Rijksuniversiteit te Utrecht en van een dierenkliniek te Emmeloord., 1977-1980; 843; pak
      - Stukken betreffende de instelling en werkwijze van de Receptuurcommissie., 1977-1984; 844-849; 1 omslag en 5 pakken
        - Instelling en samenstelling, 1977 - 1979, 844; omslag
        - Algemeen, 1978 - 1982, 845
        - 7e - 12e vergadering, 1979, 846
        - 13e - 16e vergadering, 1979, 847
        - 17e en 18e vergadering, 1979, 848
        - 32e - 43e vergadering, 1982 - 1984, 849
          Met hiaten.
      - Vergaderstukken van het periodiek overleg met het bestuur van de Faculteit der Diergeneeskunde Utrecht., 1980-1989; 850-851
        - 1980-1985, 850; omslag
        - 1986-1989, 851; omslag
      - Vergaderstukken van de Projectgroep Bezint Eer Ge Begint., 1987-1989; 852; omslag
        Gericht op de relatie mens-dier en het basisonderwijs.
      - Stukken betreffende het vaststellen van leerplannen voor paraveterinaire opleidingen., 1990-1994; 853; pak
    - Natuurwetenschappenlijk onderzoek, 3.4.2
      - Stukken betreffende het inventariseren van onderzoeksprojecten bij de onderzoeksinstellingen ressorterend onder de Directie Landbouwkundig Onderzoek., 1972-1975; 854; omslag
      - Stukken betreffende de samenwerking met diverse Oostbloklanden op het gebied van landbouwkundig onderzoek., 1978-1979; 855; omslag
      - Commissies en taakgroepen ressorterend onder de Nationale Raad voor Landbouwkundig Onderzoek., 1980-1989; 856-889; 16 omslagen en 18 pakken
        - Contact Commissie Geitenhouderij, 1983 - 1984, 856; omslag
        - Taakgroep Bacteriologisch en Mycologisch Onderzoek, 1987 - 1988, 857; omslag
        - Taakgroep Veterinair Epidemiologisch Onderzoek, 1987 - 1989, 858
        - Taakgroep Onderzoek Gezelschapsdieren, 1987 - 1990, 859; omslag
        - Commissie Ontwikkeling en Coördinatie van het Diergeneeskundig Onderzoek (COCDO)., 860-874
          - Algemeen, 1984 - 1987, 860; omslag
          - Vergaderstukken., 861-873
            - 1980, 861; omslag
            - 1981 mrt. 11 en okt. 8, 862; omslag
            - 1982 jan. 19 en sep. 27, 863
            - 1983 apr. 29, 864; omslag
            - 1983 mei 31, 865
            - 1983 juli 26 en aug. 17, 866
            - 1983 nov. 9, 867
            - 1983 nov. 16, 868
            - 1984 mrt. 27, 869
            - 1984 mei 22, 870
            - 1984 okt. 16, 871
            - 1987 juni 2, 872
            - 1988-1989, 873
          - Jaarverslagen, 1980 - 1983, 874; omslag
        - Secretariaatsteam van de Commissie Dierlijke Productie en Ontwikkelingssamenwerking., 875-885
          - Het beoordelen van onderzoeksprojecten met betrekking tot ontwikkelingslanden van de Landbouwhogeschool, 1983, 875
          - Studiedag Onderzoek Dierentuindieren, 1984, 876; omslag
          - Vergaderstukken., 877-885
            - 1980, 877; omslag
            - 1981-1982, 878
            - 1983 jan. - mrt., 879
            - 1983 apr. - mei, 880
            - 1983 juli - dec., 881; omslag
            - 1984 jan. - feb., 882
            - 1984 mrt., 883; omslag
            - 1984 apr., 884
            - 1984 mei, 885; omslag
        - Werkgroep en Contact-Commissie Geitenonderzoek., 886-889
          - 1980-1981, 886; omslag
          - 1982, 887
          - 1983, 888; omslag
          - 1984, 889; omslag
      - Stukken betreffende de totstandkoming van het Meerjarenplan Onderzoeksbeleid 1986 - 1991., 1985; 890; omslag
  - Eervolle onderscheidingen, 3.5
    - Stukken betreffende het doen van voordrachten voor koninklijke onderscheidingen., 1973-1979; 891; omslag
  - Justitie, 3.6
    - Strafbehandeling, 3.6.1
      - Stukken betreffende de behandeling van strafrechtszaken., 1975-1976; 892; omslag
  - Buitenlandse aangelegenheden, internationale betrekkingen, 3.7
    - Stukken betreffende het inbrengen van Nederlandse standpunten in commissies van de Benelux betreffende veterinaire aangelegenheden., 1969-1978; 893-896; 4 pakken
      - 1969-1971, 893
      - 1972-1973, 894
      - 1974-1976, 895
      - 1977-1978, 896
    - Stukken betreffende de totstandkoming van het besluit houdende de goedkeuring van de op 13 december 1968 te Parijs tot stand gekomen Europese overeenkomst inzake de bescherming van dieren tijdens internationaal vervoer., 1971-1975; 897; pak
    - Stukken betreffende het leveren van een bijdrage in de Begeleidingswerkgroep van het Project Veelevering Tunesië., 1971-1976; 898; pak
    - Stukken betreffende de samenwerking met Duitse veterinaire diensten., 1971-1979; 899; pak
      Onder andere Duits-Nederlandse Werkgroep Mastitis.
    - Stukken betreffende het leveren van bijdragen aan de Europese Economische Gemeenschap inzake veterinaire aangelegenheden., 1971-1980; 900-907; 3 omslagen en 5 pakken
      - Algemeen, 1971 - 1977, 900
      - Richtlijnen inzake veterinairrechtelijke vraagstukken op het gebied van het intra-communautair handelsverkeer., 901-907
        - Europese Oriëntatie en Garantiefonds voor de Landbouw te Brussel, 1971 - 1975, 901; omslag
        - Diverse aangelegenheden met betrekking tot de Werkgroep Veterinaire Wetgeving en de subwerkgroepen, 1971 - 1976, 902
        - Vlees en vleeswaren, 1971 - 1979, 903
        - Pluimvee en broedeieren, 1972 - 1973, 904; omslag
        - Runderen en varkens, 1972 - 1978, 905
        - Bestrijding van dierziekten, 1973 - 1976, 906
        - Wetenschappelijk Veterinair Comité, 1977 - 1980, 907; omslag
    - Stukken betreffende de totstandkoming van veterinaire verdragen met het buitenland., 1971-1994; 908-918; 3 pakken en 8 omslagen
      - Argentinië, 1986 - 1987, 908
      - Bulgarije, 1971 - 1975, 909
      - Duitse Democratische Republiek, 1977 - 1983, 910; pak
      - Italië, 1971 - 1979, 911
      - Polen, 1977 - 1979, 912
      - Roemenië, 1973 - 1976, 913; pak
      - Rusland., 914-916
        - 1972-1979, 914
        - 1986-1989, 915; pak
        - 1992-1994, 916
      - Tsjechoslowakije, 1971 - 1975, 917
      - West-Duitsland, 1986 - 1989, 918
    - Stukken betreffende het organiseren van programma's voor buitenlandse bezoekers., 1974-1975; 919; omslag
    - Stukken betreffende de Veterinaire Advies Commissie inzake Ontwikkelingssamenwerking., 1974-1978; 920; omslag
    - Stukken betreffende de totstandkoming van een Europese richtlijn houdende voorschriften welke er toe dienen het grondgebied van de gemeenschap vrij van klassieke varkenspest te maken en te houden., 1980; 921; pak
    - Stukken betreffende de totstandkoming van een wijziging van de Europese richtlijnen met betrekking tot het handelsverkeer in levend vee., 1980; 922; pak
    - Stukken betreffende het opstellen van de Nederlandse bijdrage aan de Wetenschappelijke Veterinaire Commissie van de Europese Economische Gemeenschap., 1980; 923; omslag
    - Stukken betreffende het inbrengen van Nederlandse standpunten bij de totstandkoming van diverse richtlijnen van de Europese Economische Gemeenschap inzake de doorvoer, invoer en uitvoer van vlees en vleesproducten., 1980-1984; 924; pak
    - Stukken betreffende het inbrengen van Nederlandse standpunten in het Office International des Epizoöties (OIE)., 1980-1988; 925-931; 7 pakken
      - Algemene stukken, 1981 - 1984, 925
      - Vergaderstukken van de commissie ter bestudering van het Ontwerp-Reglement Zoö-Sanitaire International, 1981 - 1984, 926
      - Vergaderstukken. 1981-1988, 927-931
        - 1981-1982, 927
        - 1983, 928
        - 1984-1985, 929
        - Agendapunt 1 t/m 10, 1986 - 1988, 930
        - Agendapunt 11 t/m 20, 1986 - 1988, 931
    - Stukken betreffende de totstandkoming van een wijziging van de Europese richtlijn 71/118/EEG inzake gezondheidsvraagstukken op het gebied van het handelsverkeer in vers vlees van pluimvee., 1980-1989; 932; pak
    - Stukken betreffende de totstandkoming van een ontwerp-voorstel van de Europese Commissie betreffende het intra-communautair handelsverkeer en invoer van sperma., 1981-1983; 933; pak
    - Stukken betreffende het opstellen van instructies voor de Nederlandse delegatie voor het overleg in de Europese Gemeenschap inzake de controle op en gebruik van hormonale stoffen., 1981-1983; 934-935; 1 pak en 1 omslag
      - 1981, 934; pak
      - 1982-1983, 935
    - Stukken betreffende de totstandkoming van een handleiding betreffende de toepassing van richtlijn 82/894/EEG, inzake de melding van dierziekten in de Europese Gemeenschap., 1982-1984; 936; pak
    - Stukken betreffende het inbrengen van Nederlandse standpunten in het Permanent Veterinair Comité van de Europese Economische Gemeenschap., 1983-1984; 937; pak
    - Stukken betreffende de totstandkoming van een ontwerp-voorstel van de Europese Commissie betreffende het instellen van een verbod op het gebruik van bepaalde stoffen met hormonale werking in de veehouderij (richtlijn 85/649/EEG)., 1986-1988; 938; pak
    - Vergaderstukken van het Sectoraal Verband Dierlijke Productie., 1986-1988; 939; omslag
    - Vergaderstukken van het Veterinair Advies Centrum voor Ontwikkelingssamenwerking (VACO-werkgroep)., 1986-1989; 940; omslag
    - Rapport van een veldstudie naar de verdoving van slachtdieren uitgevoerd in opdracht van de Europese Commissie van de Europese Gemeenschappen., 1987; 941; deel
    - Rapporten van een veldstudie naar het internationaal vervoer van dieren uitgevoerd in opdracht van de Europese Commissie van de Europese Gemeenschappen., 1987; 942; omslag
    - Rapport Interne markt 1992., 1988-1989; 943; omslag
      Zorg voor een gezond en vrij verkeer van dieren en dierlijke producten.